臺北高等行政法院裁定
　　　　　　　　　　　　　　　　　　 95年度訴字第03592號
原　　　告　甲○○
被　　　告　勞工保險局
代　表　人　乙○○（總經理）
上列當事人間因勞保事件，原告不服行政院勞工委員會中華民國
95年7月28日勞訴字第0950022424號訴願決定，提起行政訴訟。
本院裁定如下︰
　　主  文
原告之訴駁回。
訴訟費用由原告負擔。
　　理  由
一、按「訴願之提起，應自行政處分達到或公告期滿之次日起30
    日內為之。」；「訴願事件，提起訴願逾法定期間或未於訴
    願法第57條但書所定期間內補送訴願書者，應為不受理之決
    定。」，訴願法第14條第1 項及第77條第2 款分別定有明文
    。又「原告之訴，有下列個款情形之一者，行政法院應以裁
    定駁回之。…十、起訴不合程式或不備其他要件者。」，行
    政訴訟法第107 條第1 項第10款定有明文。
二、本件原告以因罹患痛風併多處痛風石沈澱，檢據申請殘廢給
    付。前經被告審查按勞工保險條例第53條附表即殘廢給付標
    準表第9殘廢等級發給280日普通傷病殘廢給付在案。原告不
    服，向勞工保險監理委員會（下稱監理會）申請審議，前經
    該會以被告仍依審議理由再行查證中，乃以94年保監審字第
    1927號審定書審定撤銷原核定，由被告查明後另為適法之處
    分。案經被告重新審查，原告於84年12月30日退保，93年7
    月20日始再加保，其於92年3月12日停保期間領有重度肢體
    身心障礙手冊，綜合審查殘廢程度符合第2殘廢等級。本次
    原告再加保後於94年3月18日審定成殘時，其殘廢程度符合
    殘廢給付標準表第94障害項目第13殘廢等級、第90障害項目
    第11殘廢等級、第140障害項目第7殘廢等級、第156障害項
    目第11殘廢等級、第155障害項目第14殘廢等級及第112 障
    害項目第12殘廢等級，合併升等為第6殘廢等級，殘廢等級
    並未提高，所請殘廢給付應不予給付。原告不服，向勞工保
    險監理委員會申請審議，經該監理委員會以95年3 月10日95
    保監審字第136 號審定書予以駁回，該監理委員會之審定書
    以郵寄送達，已於95年3 月15日寄存於48支郵局而送達於原
    告等情，有郵務送達證書附該監理委員會案卷可稽；核計其
    提起訴願之30日不便期間，係自95年3 月16日起算，至95年
    4 月14日（星期五）屆滿；惟原告遲至95年4 月18日始經由
    被告提起訴願，已逾訴願法定期間等情，有被告95年4 月18
    日收發章蓋於訴願書附訴願機關卷可按，訴願決定以其訴願
    已逾法定不變期間，不予受理，並無不合。原告復對之提起
    行政訴訟，顯非合法，應予駁回。原告之訴既不合法，其有
    關實體之主張，本院自毋庸再予審究，併此敘明。
三、又按「撤銷訴訟之提起，應於訴願決定書送達後2 個月之不
    變期間內為之。」，行政訴訟法第106 條第1 項前段定有明
    文。此一規定，不論實務或學理上均認為於課予義務訴訟應
    類推適用（原告請求本院判命被告應核准殘廢給付，係提起
    課予義務訴訟）。若逾越2 個月之法定不變期間而提起行政
    訴訟，自為法所不許，改制前行政法院48年裁字第7 號、48
    年裁字第55號，著有判例。本件原告提起訴願，經訴願機關
    為「訴願不受理」決定，該訴願決定書經訴願機關郵寄送達
    ，已於95年8 月17日寄存於48支郵局而送達於原告等情，有
    郵務送達證書附訴願機關卷可稽。原告提起行政訴訟之期間
    ，應自95年8 月18日起算，至95年10月17日（星期二）即已
    屆滿。惟查，原告遲至同年月18日始向本院提起行政訴訟，
    有本院加蓋於原告起訴狀上收文戳記載之日期可考。依首揭
    規定及判旨，顯已超逾法定不變期間，其起訴亦不合法，應
    予駁回，附此敘明。
四、依行政訴訟法第107條第1項第6款、第10款、第104條，民事
    訴訟法第95條、第78條，裁定如主文。
中　　華　　民　　國　　96　　年　 　1　　月　 29  　 日
                       第五庭審判長法  官　張瓊文
                                   法  官  胡方新
                                   法  官  蕭忠仁
上為正本係照原本作成。
如不服本裁定，應於送達後10日內向本院提出抗告狀（須按他造
人數附繕本）。
中　　華　　民　　國　　96　　年　 　1　　月　 29  　 日
    　　  　　　　　　　    　     書記官  蕭純純
